# 非上市公司能否采用“可变行权价格”的股权激励方式？

提问人：hustfxy 时间：2020-04-24 09:33:17
陈版主，您好，有一个股权激励的问题想请教您！
项目背景介绍：一家非上市公司，打算按照“可变行权价格”对管理层进行股权激励，假设打算授予1,000万份期权份额给管理层，要求管理层在公司服务 5 年，行权价格=100元X（1-业绩完成比例）。业绩目标包括营业收入，利润，市场份额等。这种方式是否满足股权激励的定义？理论上，股份支付准则上的规定是股权激励成本采用授予日的公允价值以及每年预计的可行权数量确定，如果行权价格不确定是否还满足股份支付的定义？
另外，根据《上市公司股权激励管理办法》规定，上市公司在授予激励对象股票期权时，应当确定行权价格或者行权价格的确定方法。貌似并没有规定是固定的行权价格，但同时要求行权价格：不得低于股票票面金额，且原则上不得低于下列价格较高者：
（一）股权激励计划草案公布前 1 个交易日的公司股票交易均价；
（二）股权激励计划草案公布前 20 个交易日、 60 个交易日 或者 120 个交易日的公司股票交易均价之一。
同时，查找了有股票期权激励措施的上市公司中，基本是固定的行权价格。如果非上市公司可以按照“可变行权价格”进行股权激励，是否每年都要对期权的公允价值进行评估？
烦请，陈版主百忙中不吝赐教，谢谢！

回答人：chenyiwei
“可变行权价格”本身并不违规，关键是要约定清楚每一档次的实际业绩对应的行权价格，这样仍可按股份支付处理。
会计处理时，需对对应期间的业绩进行合理、谨慎的预测，据此合理估计行权价格，作为股份支付会计处理的基础。等待期内每个资产负债表日，都应当依据最新情况的发展变化对该项行权价格的会计估计进行重新复核调整，由此导致股份支付费用的计划按会计估计变更，采用未来适用法处理。